【裁判字號】    97,簡上,89
【裁判日期】    970704
【裁判案由】    毀損
【裁判全文】
臺灣臺南地方法院刑事判決              97年度簡上字第89號
上  訴  人  乙○○
即  被  告
上列上訴人即被告因毀損案件，不服本院97年度簡字第150號中
華民國97年1月22日第一審簡易判決（聲請簡易判決處刑案號：
96年度偵字第14218號），提起上訴，本院管轄之第二審合議庭
判決如下：
    主  文
上訴駁回。
    事  實
一、緣乙○○為「下營農會中興辦事處」職員，甲○○則為該農
    會辦事處附近住戶，乙○○因不願甲○○於農會上班時間，
    將車輛停放於該辦事處旁之停車位，履次驅趕無效後，乃心
    生不滿。民國九十六年七月二十七日上午八時九分許，乙○
    ○見甲○○又將車牌號碼N7－2220號自用小客車，停放於臺
    南縣下營鄉○○村○○○街「下營農會中興辦事處」旁，竟
    起毀損犯意，以堅硬物品刮傷上揭甲○○所有自用小客車副
    駕駛座前方引擎蓋，致該引擎蓋上留下刮痕，足以生損害於
    甲○○。嗣為甲○○發覺上情，經調閱附近監視錄影器後報
    警查獲上情。
二、案經甲○○訴由臺南縣警察局麻豆分局移送臺灣臺南地方法
    院檢察署檢察官偵查後聲請簡易判決處刑。
    理  由
一、訊據上訴人即被告乙○○固坦承於上揭時間經過甲○○停車
    處，並以手壓甲○○所有自小客車之引擎蓋後跨越欄杆，再
    自「下營農會中興辦事處」側邊鐵捲門進入其辦公室等情，
    惟矢口否認有毀損之犯行，辯稱：車子刮傷、毀損與我無關
    ，案發當日我原本是要去查看電話亭有無須要清理，因此才
    跨越欄杆，而未直接從緩坡走向側邊鐵捲門云云。惟查：
  (一)被告與甲○○間因停車問題曾發生不睦，且甲○○於案發前
    一日，將其所有之車牌號碼N7－2220自小客車，停放於「下
    營農會中興辦事處」旁，並遭被告驅趕，翌日即發現副駕駛
    座前方引擎蓋烤漆，遭他人以不詳堅硬物品刮出痕跡遭毀損
    等情，業據甲○○於偵訊中指訴，及本院中證述明確，並有
    車牌號碼N7－2220號自小客車，遭刮傷之照片三張在卷可資
    佐證。
  (二)復經調閱九十六年七月二十七日事發地點之監視錄影器，顯
    示：被告於當日早上八時九分一秒，自對街其所有車輛停
    放處離開，直行橫越馬路；早上八時九分十秒，被告走近
    甲○○之自小客車；早上八時九分十二秒，被告以右手撐
    住該車引擎蓋，左腳踩於路邊欄杆上；早上八時九分十三
    秒，被告仍以右手撐住該車引擎蓋並未離開，左腳踩於路邊
    欄杆上，右腳離開地面（詳警卷第九頁至第十一頁，編號第
    一至六號照片）；早上八時九分十三秒至十四秒間，被告
    左腳踩於路邊欄杆上，右腳亦踩於該欄杆上，身體向前傾，
    惟右手仍撐在該車引擎蓋上；早上八時九分十四秒至十五
    秒間，被告右手尚未完全離開該車引擎蓋，惟右腳跨越欄杆
    著地；早上八時九分十五秒，右手已離開該車引擎蓋，左
    腳亦跨越欄杆；早上八時九分十六秒，被告轉向左側行進
    ，位於變電箱樑柱後方，故遭阻擋未顯於監視畫面中；早
    上八時九分十六秒，被告仍向畫面左側行進，出現於畫面中
    ，位於變電箱後樑柱左側（詳偵卷照片編號九至十四號監視
    錄影擷取畫面）；早上八時九分二十一秒，被告朝畫面中
    左側辦公室鐵捲門前進；早上八時九分二十二秒，被告仍
    站立於辦公室鐵捲門前（詳警卷編號七、八號照片），此有
    監視錄影擷取畫面共十四張附卷可查。由被告以右手接觸該
    輛車引擎蓋約達四秒之久，且案發當日除被告以外，並無其
    他人近距離接觸系爭自小客車，衡諸常情，已足令人對被告
    毀損上開車輛產生合理懷疑。
  (三)再參酌甲○○庭呈停車現場照片（詳偵卷編號十五至十九號
    ），可知前揭監視錄影畫面中，被告跨越欄杆左側約一公尺
    處，有一未搭設欄杆之緩坡供人行走，而被告於偵訊中亦坦
    承上開時間點，該斜坡並未整修，係處於可供正常通行之情
    況等語，則以被告行進之目的既為畫面中左側鐵門處（詳警
    卷編號八照片），被告竟刻意繞道，選擇離鐵捲門較遠之方
    向行走，之後再轉向左側鐵門，所為顯與常情不符。另觀諸
    前述照片，可知被告當日身著洋裝，足登高跟鞋，被告竟捨
    棄較為輕鬆、便捷，且與該欄杆僅一步間隔之緩坡，而大費
    周章，跨越高度及膝蓋之欄杆，以不雅方式行走，其行逕亦
    與常人相違。此外，由警卷編號五照片中所示，被告當其身
    體全部已跨越欄杆，重心前傾時，卻仍故意將右手置於身體
    後方，並按壓於甲○○汽車引擎蓋上，一般人若僅欲跨越欄
    杆行進，其四肢必會自然隨身體移動，以保持平衡，而照片
    中被告顯以不自然姿勢跨越欄杆。綜合被告種種不合情理之
    舉止，堪認被告係藉著以手撐住甲○○之自小客車而跨越欄
    杆行走方式，掩飾其於過程中刮傷汽車引擎蓋之事實。
  (四)被告雖辯稱，繞道跨越欄杆而行，係為檢查電話亭有無須清
    理云云，惟依被告於偵查中所指，電話亭位置即位於警卷第
    九頁上方照片中系爭車輛左側停放有機車處，而由卷附檢察
    官及原審勘驗監視錄影器畫面結果，被告於跨越欄杆後，未
    做停留，約於當日上午八時九分十五秒至十六秒間即行左轉
    向左側側門行進，並未前往向其所稱「電話亭」位置查看。
    對此，被告雖又改口稱：我是站在欄杆旁目視，並未走到電
    話亭云云。然如被告僅欲立於遠處，以目光檢視查電話亭，
    又何需費時費事，爬上爬下，跨越欄杆而行，是其所辯顯為
    臨訟杜撰，與事實及常情不符，委不足採。本案事證明確，
    被告犯行洵堪認定。
二、核被告所為，係犯刑法第三百五十四條毀損罪。原審以被告
    事證明確，並審酌被告犯罪動機、手段、告訴人因而所受之
    損害，及被告無犯罪前科，犯後否認犯行之態度，迄未賠償
    告訴人之損害等一切情狀，依刑事訴訟法第四百四十九條第
    一項前段、第四百五十條第二項，刑法第三百五十四條、第
    四十一條第一項前段，刑法施行法第一之一條，判處被告拘
    役二十日，並諭知以新臺幣一千元為易科罰金之折算標準，
    認事用法均無違誤，量刑亦稱妥適。被告上訴指摘原判決認
    定事實有誤，為無理由，應予駁回。
據上論斷，應依刑事訴訟法四百五十五條之一第一項、第三項、
第三百六十八條，判決如主文。
本案經檢察官丙○○到庭執行職務
中    華    民    國    97    年    7     月    4     日
          刑事第三庭    審判長法  官  鄧希賢
                              法  官  張銘晃
                              法  官  包梅真
以上正本證明與原本無異。
不得上訴。
                              書記官  李淑秋
中    華    民    國    97    年    7     月    4     日


司法院資訊處製作；財團法人民間司法改革基金會備份。
